臺灣高等法院臺中分院刑事裁定　
111年度聲字第1917號

聲明異議人  
即  受刑人  徐啟淵



上列聲明異議人即受刑人因違反槍砲彈藥刀械管制條例等案件，
對於臺灣臺中地方檢察署檢察官執行指揮，聲明異議，本院裁定
如下:
    主  文
聲明異議駁回。
    理  由
一、聲明異議意旨略以：聲明異議人即受刑人徐啟淵(下稱異議
    人)前因違反懲治盜匪條例等案件，先後遭法院違法以累犯
    加重其刑而判決確定應執行有期徒刑19年，經異議人請求提
    起非常上訴，經最高法院分別以111年度台非字第1、2號撤
    銷原判決，嗣經臺灣高等法院臺中分院以111年度聲字第759
    號裁定應執行有期徒刑18年6月，異議人因而受違法執行有
    期徒刑6月，受刑人一旦執行完畢自不能再更正指揮書撤銷
    已經執行之刑罰，然執行檢察官竟在異議人執行完畢後，再
    違法更正執行異議人撤銷假釋殘刑為有期徒刑8年5月12日及
    更正異議人正在執行之刑期，顯然剝奪異議人聲請刑事補償
    之權利，為此依據刑事訴訟法第484條聲明異議等語。
二、按受刑人或其法定代理人或配偶，以檢察官執行之指揮為不
    當者，得向諭知該裁判之法院聲明異議，刑事訴訟法第484
    條定有明文。至該條所稱「諭知該裁判之法院」，乃指對被
    告之有罪判決，於主文內實際宣示其主刑、從刑之裁判而言
    。又對於已判決確定之各罪定應執行刑之裁定確定後，與確
    定判決有同等效力，是以受刑人如係對於因數罪併罰所定應
    執行刑裁定之指揮執行聲明異議，應向該為定執行刑裁判之
    法院為之（最高法院108年度台抗字第1121號裁定意旨參照
    ）。又所謂「檢察官執行之指揮不當」，係指就執行之指揮
    違法及執行方法不當等情形而言；又判決確定後即生效力，
    檢察官如依確定判決內容為指揮執行，自難指檢察官執行之
    指揮為違法或其執行方法不當；而刑罰之執行，除法院之確
    定判決或定執行刑之確定裁定有違法情事，經非常上訴或再
    審程序，加以撤銷或變更者外，檢察官應依指揮書附具之確
    定裁判書指揮刑罰之執行。從而，於法院之確定裁判變更前
    ，檢察官據以執行，其執行之指揮即難認有違法或不當（最
    高法院105年度台抗字第178號裁定意旨參照）。
三、經查：
　㈠異議人先前因違反肅清煙毒條例及偽造署押案件，經臺灣雲
    林地方法院以85年度訴緝字第37號判決分別判處有期徒刑3
    年6月、8月確定（下稱A案）；又因違反懲治盜匪條例案件
    ，經臺灣高等法院以86年度上訴字第6103號判決判處有期徒
    刑8年確定（下稱B案）；因違反懲治盜匪條例案件，經本院
    以88年度上訴字第2247號判決判處有期徒刑8年確定（下稱C
    案）；另因違反懲治盜匪條例等罪案件，經本院以89年度上
    訴字第1936號判決論以無故寄藏手槍罪（2罪）及強盜罪，
    各處有期徒刑10月、10月及7年6月，並定應執行有期徒刑8
    年確定（下稱D案）。以上4案件各罪刑確定後，由臺灣高等
    檢察署臺中檢察分署（下稱臺中高分檢）檢察官聲請定應執
    行刑，經本院以90年度聲字第752 號裁定應執行有期徒刑20
    年確定，異議人於民國95年1月3日縮短刑期假釋出監。以上
    4案件因部分犯罪符合中華民國九十六年罪犯減刑條例之減
    刑規定，再由臺中高分檢於96年間聲請減刑及定應執行刑，
    經本院以96年度聲字第2063號裁定減刑後，並與上開4 案件
    其餘罪刑定其應執行之刑為有期徒刑19年確定。異議人復於
    假釋期間再犯他案，經撤銷假釋入監執行殘刑，臺灣臺中地
    方檢察署（下稱臺中地檢署）乃核發99年執更字第1747號執
    行指揮書，執行殘刑8年11月12日，徒刑期間自99年6月21日
    至108年6月1日，並於107年10月22日縮刑期滿。
  ㈡異議人另因強盜罪，經本院以100年度上更一字第17號判決判
    處有期徒刑9年確定（下稱E案），復因偽證罪，經臺灣臺中
    地方法院以101年度訴字第2372號判決判處有期徒刑2月確定
    （下稱F案），經臺中地檢署分別核發100年執字第8072號、
    102年執字第84號執行指揮書接續前揭殘刑執行，刑期起算
    及期滿日分別為「自107年10月23日至116年6月13日」、「
    自116年6月14日至116年8月13日」。
  ㈢上開C案及D案，經最高檢察署檢察總長以原確定判決誤認成
    立累犯不當，提起非常上訴。C案部分，經最高法院以111年
    度台非字第2號判決撤銷原確定判決罪刑部分，改判論以強
    盜未遂罪，處有期徒刑7年9月確定（較原確定判決所定刑罰
    減少3月）；D案部分，經最高法院以111年度台非字第1號判
    決撤銷第一審及原確定判決罪刑部分，改判論以無故寄藏手
    槍罪（2罪）及強盜罪，各處有期徒刑9月、9月及7年4月，
    併定應執行有期徒刑7年8月確定（較原確定判決所定刑罰減
    少4 月）後，由臺中高分檢聲請減刑及定應執行刑，經本院
    以111年度聲字第759號裁定，就D案中符合上開條例減刑規
    定之罪減刑後，再與其餘罪刑、撤銷原確定判決改判後之C
    案，以及A案、B案各罪定其應執行刑為有期徒刑18年6月（
    減少應執行刑6月），異議人提起抗告，經最高法院以111年
    度台抗字第726號裁定駁回其抗告確定。臺中高分檢據以換
    發之111年執更度字第2650號執行指揮書，已扣除依非常上
    訴改判後定應執行刑減少之6月刑期（即執行殘刑8年5月12
    日，刑期自99年6月21日至107年12月2日，於107年4月24日
    縮刑期滿）。而上揭㈡接續執行之各罪，亦依序扣除上開6月
    之刑期，並換發執行指揮書（100年執度字第8072號之2、10
    2年執度字第84號之2），刑期起算及期滿日期分別為「自10
    7年4月25日至115年12月14日」、「自115年12月15日至116
    年2月14日」，現正執行中。前述各等情，業經本院向臺灣
    臺中地方檢察署調取111年度執更字第2650號、100年度執字
    第8072號執行卷全卷核閱無訛，且有各該裁定、判決、執行
    指揮書、法務部○○○○○○○函、法務部○○○○○○○函、臺灣高等法
    院被告前案紀錄表、臺灣高等法院在監在押全國紀錄表等在
    卷可稽。是異議人所犯數罪接續執行，上開A、B、C、D案件
    所定之應執行刑及殘刑之執行，既經檢察官換發執行指揮書
    扣除減少6月應執行刑之刑期，而E案、F案，亦據此換發執
    行指揮書接續在其縮刑期滿翌日執行，檢察官依法執行之指
    揮係屬有據，並無違誤。
　㈣至異議人所稱剝奪其聲請刑事補償之權利云云，惟查，異議
    人前已據此向最高法院請求刑事補償，經最高法院111年度
    台刑補字第10、11號刑事決定書，以其並無「刑罰之執行逾
    依非常上訴程序確定判決所定之刑罰期間」之情形，核與刑
    事補償法第1條第6款之規定不符為由，駁回其聲請，是此部
    分聲明異議意旨亦非可採。
　㈤綜上所述，執行檢察官就換發111年執更度字第2650號及100
    年執度字第8072號之2執行指揮書所為指揮執行，並無違法
    或不當之處。是受刑人之聲明異議為無理由，應予駁回。
據上論斷，依刑事訴訟法第486條，裁定如主文。　　
中　　華　　民　　國　　111 　年　　10　　月　　 14 　日
             刑事第一庭 　審判長法　官　江  德  千   
                                法　官　柯  志  民
　　　　  　　　　　　　　　　　法　官　簡  源  希
以上正本證明與原本無異。
如不服本裁定，應於收受送達後5日內向本院提出抗告書狀（須
附繕本）。因疫情而遲誤不變期間，得向法院聲請回復原狀。
                                書記官  吳  麗  琴
　　　　　　　　　　　　　　　　
中　　華　　民　　國　　111 　年　　10　　月　　14　　日